【裁判字號】    89,交上易,176
【裁判日期】    891031
【裁判案由】    公共危險
【裁判全文】
臺灣高等法院高雄分院刑事判決                  八十九年度交上易字第一七六號
    上  訴  人
    即  被  告  甲○○
右上訴人因公共危險案件，不服台灣高雄地方法院八十八年度交易字第七八號中華
民國八十九年八月十六日第一審判決（起訴案號：台灣高雄地方法院檢察署八十八年
度偵字第二六七九○號），提起上訴，本院判決如左：
    主  文
上訴駁回。
    事實及理由
一、本案經本院審理結果，認第一審判決以被告甲○○明知服用酒類或其他相類之物
    ，不能安全駕駛動力交通工具者，不得駕駛動力交通工具，竟於民國八十八年十
    月三十一日凌晨零時許，於飲酒後其吐氣所含酒精濃度已達每公升０˙七一毫克
    ，已達不能安全駕駛之狀態下，竟仍駕駛車牌號碼ＺＣ─五一五一號自用小客車
    ，貿然沿高雄市○○區○○路二段由西往東方向向行駛，於同日凌晨三十分許，
    行經青年二路與中山路口時，因酒醉而疏未注意車前人車狀況，即貿然右轉，致
    其所駕駛之自小客車左前車頭保險桿處，撞及沿中山路由北往南方向行駛至該交
    岔路口，由被害人林碧月所騎乘之重型機車右側機身，致使林碧月受傷（傷害部
    分，業據林碧月於原審審理中撤回告訴），所為係犯刑法第一百八十五條之三之
    服用酒類致不能安全駕駛動力交通工具而駕駛罪，並審酌被告於服用酒類，酒後
    呼氣酒精濃度達每公升０˙七一毫克，已處於不能安全駕駛動力交通工具之狀態
    下，仍貿然駕車行駛而肇事，對社會公眾往來之安全構成極大威脅等情狀，量處
    有期徒刑參月，並諭知易科罰金之折算標準為參佰元折算壹日，認事用法及量刑
    均無不當，應予維持，並引用第一審判決書記載之事實、證據及理由。
二、被告甲○○上訴意旨雖以：被告年輕識淺，且患有輕微之腦性痲痺，一時失察，
    乃於飲酒後駕駛小自客車撞及被害人林碧月，被告理應依法受罰，惟被告並無前
    科，且與被害人林碧月達成和解，又患有輕微之腦性痲痺，因經濟困難，已無力
    再繳納易科罰金之金額，被告無再犯之虞，請准宣告緩刑，以啟自新云云。惟查
    ，服用酒類或其他相類之物，不能安全駕駛動力交通工具者，不得駕駛動力交通
    工具，早已懸為禁令，被告明知而於酒後呼氣酒精濃度達每公升０˙七一毫克，
    已處於不能安全駕駛動力交通工具之狀態下，仍貿然駕車行駛而肇事，對社會公
    眾往來之安全構成極大威脅，其所稱患有輕微之腦性痲痺，並未提出證據證明，
    且縱有其事，惟被告於患有輕微之腦性痲痺之情況下，仍然於深夜酒醉駕車，其
    行為對社會公眾往來安全更具危險性，自更不宜宣告緩刑。原審判處有期徒刑參
    月，並諭知易科罰金之折算標準為參佰元折算壹日，量刑尚屬允當。被告甲○○
    上訴意旨，指摘原判決量刑過重，請求宣告緩刑，為無理由，應予駁回。
三、據上論斷，應依刑事訴訟法第三百六十八條、第三百七十三條，判決如主文。
本案經檢察官羅正平到庭執行職務。
中    華    民    國     八十九     年      十        月     三十一    日
                              臺灣高等法院高雄分院刑事第三庭
                                  審判長法官  莊秋桃
                                        法官  魏式璧
                                        法官  陳中和
右正本證明與原本無異。
不得上訴。
                                      書記官  梁美姿
中    華    民    國     八十九     年      十一      月      三        日
本件論罪科刑法條：
刑法第一百八十五條之三。
服用毒品，麻醉藥品、酒類或其他相類之物，不能安全駕駛動力交通工具而駕駛者，
處一年以下有期徒刑、拘役或三萬元以下罰金。
                                                                        Ｋ
附件：
臺灣高雄地方法院刑事判決                        八十八年度交易字第七八號
    公  訴  人  臺灣高雄地方法院檢察署檢察官
    被      告  甲○○  男二十一歲（民國○○○年○月○○○日生）
                        住高雄市○○區○○街五二之三號
                        身分證統一編號：Ｚ000000000號
右列被告因公共危險等案件，經檢察官提起公訴（八十八年度偵字第二六七九○號）
，本院判決如左：
    主  文
甲○○服用酒類，不能安全駕駛動力交通工具而駕駛，處有期徒刑參月，如易科罰金
，以參佰元折算壹日。
甲○○被訴過失傷害部分，公訴不受理。
    事  實
一、甲○○明知服用酒類或其他相類之物，不能安全駕駛動力交通工具者，不得駕駛
    動力交通工具，竟於民國八十八年十月三十一日凌晨零時許，於飲酒後其吐氣所
    含酒精濃度已達每公升０˙七一毫克，已達不能安全駕駛之狀態下，竟仍駕駛車
    牌號碼ＺＣ─五一五一號自用小客車，貿然沿高雄市○○區○○路二段由西往東
    方向向行駛，於同日凌晨三十分許，行經青年二路與中山路口時，因酒醉而疏未
    注意車前人車狀況，即貿然右轉，致其所駕駛之自小客車左前車頭保險桿處，撞
    及沿中山路由北往南方向行駛至該交岔路口，由林碧月所騎乘之ＸＭＰ─八○一
    號重型機車右側機身，致使林碧月受有骨骨折、左手肘二Ｘ二公分挫傷之傷害
    等傷害（傷害部分，業據林碧月於本院審理中撤回告訴，詳見後述），嗣經警據
    報前往現場處理而當場查獲。
二、案經高雄市政府警察局苓雅分局報請臺灣高雄地方法院檢察署檢察官偵查起訴。
    理  由
甲、被訴公共危險部分：
一、訊據被告李宗漢，對於右揭時、地於飲酒後其吐氣所含酒精成份已達每公升０˙
    七一毫克，明知自己精神狀態已達不能安全駕駛之程度，仍貿然駕車行駛之事實
    ，已供承不諱，核與證人即查獲本件公共危險犯行之高雄市政府警察局交通大隊
    第五分隊警員吳照宇於本院審理中證述之情節相符（見本院八十九年一月十三日
    訊問筆錄），並有被告為警查獲時所測試之酒精濃度測定值正本、道路交通事故
    調查報告表、車損照片四幀、高雄市政府警察局舉發違反道路交通管理事件通知
    單影本各一紙在卷可稽，被告自白與事實相符，堪信為真實。本件事證已臻明確
    ，被告前揭公共危險犯行，堪以認定。
二、按刑法第一百八十五條之三規定所謂「不能安全駕駛」，係抽象危險犯，本不以
    發生具體危險為必要，而依醫學實驗證明所得經驗法則，人體呼氣若已達每公升
    ０．五五毫克以上，肇事率為一般正常人之十倍，已達不能安全駕車之標準，此
    經法務部八十八年五月十八日法八八檢字第００一六六九號函敘甚詳。又按當人
    飲酒後，若以呼氣酒精濃度測試器測得之呼氣濃度達到每公升零點五毫克時，反
    應較慢，感覺減低，將影響駕駛；達到每公升０‧七五毫克時，思考與個性行為
    均會改變；達到每公升一‧０毫克時，步態不穩，噁心嘔吐，精神混惑不清晰；
    達到每公升一‧五毫克時，說話不清楚，感覺喪失，視力模糊；達到每公升二‧
    ０毫克時，體溫與血糖均降低，肌肉控制差，甚至會導致癲癇發作；達到每公升
    三‧五毫克時，則已經神智不清，反射減低，甚至呼吸抑制，業據行政院國軍退
    除役官兵輔導委員會臺北榮民總醫院以民國八十八年八月五日（八八）北總內字
    第二六八六八號函示明確。而本件被告為警查獲時其吐氣所含酒精濃度已達每公
    升０˙七一毫克，顯高於前揭標準值甚多，其發生肇事之危險性，亦高出一般人
    ，依前揭說明，被告顯已因飲酒而不能安全駕駛動力交通工具無疑。本案事證已
    臻明確，被告犯行洵堪認定。
三、核被告甲○○所為，係犯刑法第一百八十五條之三之服用酒類致不能安全駕駛動
    力交通工具而駕駛罪。按酒精成分對人之意識能力具有不良影響，超量飲酒後會
    導致對週遭事物之辨識及反應能力較平常狀況薄弱，因而酒後駕車在道路上行駛
    ，對一般往來之公眾及駕駛人自身之安全皆具有高度之危險性。爰審酌被告明知
    上情，於服用酒類，酒後呼氣酒精濃度達每公升０˙七一毫克，已處於不能安全
    駕駛動力交通工具之狀態下，仍貿然駕車行駛而肇事，對社會公眾往來之安全構
    成極大威脅等一切情狀，量處如主文所示之刑，並諭知易科罰金之折算標準，以
    資懲戒。
乙、被訴過失傷害部分：
一、公訴意旨另以：被告甲○○於民國八十八年十月三十一日凌晨零時許，於飲酒後
    其吐氣所含酒精濃度已達每公升０˙七一毫克，已達不能安全駕駛之狀態下，竟
    不知謹慎，仍駕駛車牌號碼ＺＣ─五一五一號自用小客車，貿然沿高雄市○○區
    ○○路二段由西往東方向向行駛，於同日凌晨三十分許，行經青年二路與中山路
    口時，因酒醉而疏未注意車前人車狀況，即貿然右轉，致其所駕駛之自小客車左
    前車頭保險桿處，撞及沿中山路由北往南方向行駛至該交岔路口，由林碧月所騎
    乘之ＸＭＰ─八○一號重型機車右側機身，致使林碧月受有骨骨折、左手肘二
    Ｘ二公分挫傷之傷害，因認被告甲○○涉犯二百八十四條第一項前段過失傷害罪
    嫌等語。
二、按告訴乃論之罪，告訴人於第一審辯論終結前，得撤回其告訴；又告訴經撤回者
    ，法院應諭知不受理之判決，刑事訴訟法第二百三十八條第一項，及第三百零三
    條第三款定有明文。
三、本件被告甲○○因傷害案件，經檢察官提起公訴，認其係犯刑法第二百八十四條
    第一項前段之過失傷害罪，依同法第二百八十七條前段之規定須告訴乃論。茲據
    告訴人林碧月於本院審理中，當庭以言詞撤回其告訴（見八十九年八月十三日審
    理筆錄），揆諸前開說明，爰依法為不受理判決之諭知。
據上論斷，應依刑事訴訟法第二百九十九條第一項前段、第三百零三條第三款，刑法
第一百八十五條之三、第四十一條，罰金罰鍰提高標準條例第二條，判決如主文。
本案經檢察官洪期榮到庭執行職務。
中      華      民      國    八十九    年      六      月      三十    日
                                  臺灣高雄地方法院交通法庭
                                      審判長法  官
                                            法  官
                                            法  官
附錄本案論罪科刑法條全文：
刑法第一百八十五條之三。


司法院資訊處製作；財團法人民間司法改革基金會備份。
